臺灣板橋地方法院交通事件裁定　　　　96年度交聲字第1456號
原處分機關　臺北市政府警察局
異　議　人
即受處分人　甲○○
上列異議人即受處分人因違反道路交通管理處罰條例案件，對於
臺北市政府警察局民國96年9月6日所為之北市警交裁計字第9609
060002號處分，聲明異議，本院裁定如下：
    主  文
原處分撤銷。
甲○○不罰。
    理  由
一、按計程車駕駛人，在執業期中，犯竊盜、詐欺、贓物、妨害
    自由或刑法第二百三十條至第二百三十六條各罪之一，經第
    一審法院判決有期徒刑以上之刑後，吊扣其執業登記證。其
    經法院判決有期徒刑以上之刑確定者，廢止其執業登記，並
    吊銷其駕駛執照，道路交通管理處罰條例第三十七條第三項
    定有明文。
二、本件原處分認異議人即受處分人甲○○係計程車駕駛人，於
    民國九十一年三、四月間犯詐欺等罪，經本院於九十三年七
    月一日以九十二年度訴字第二四九○號判處有期徒刑三月，
    緩刑二年，嗣經判決確定在案，經臺北市政府警察局填製第
    ＡＥＢ五五三二六０號舉發違反道路交通管理事件通知單予
    以舉發。嗣原處分機關因認受處分人確有上開違規行為，乃
    依道路交通管理處罰條例第三十七條第三項規定，裁處廢止
    其執業登記（證號：Ａ００九六二九）。
三、異議意旨略以：異議人於九十一年三月間因辦理信用卡而觸
    犯本案，然自九十一年六月考取職業駕照及申辦計程車執業
    登記後，即以計程車為業未曾犯案，今職業登記及駕照被撤
    銷不能再營業，一家生計陷於困境，要轉行因年事已高亦屬
    不易，懇請鈞院明察，以免冤抑等語。
四、經查：本件異議人於九十三年三、四月間持偽造之扣繳憑單
    向銀行申辦信用卡，並持銀行核發之信用卡連續至特約商店
    刷卡消費，因而詐得不法利益之行為，觸犯刑法第三百三十
    九條第二項之詐欺得利等罪，經本院於九十三年七月一日以
    九十二年度訴字第二四九○號刑事判決判處有期徒刑三月，
    緩刑二年，於九十三年八月八日確定在案之事實，為異議人
    所不爭執，並有上開判決書影本及臺灣高等法院被告前案紀
    錄表一份在卷可稽，首堪認定。惟異議人係於九十一年六月
    十七日向臺北市政府警察局申辦計程車執業登記，並領有該
    局核發之執業登記證（證號：Ａ００九六二九）一節，此有
    臺北市政府警察局九十六年三月九日北市警交字第０九六三
    ０八一二八００號函一紙附卷為憑，按道路交通管理處罰條
    例第三十七條第三項所稱之「執業期中」，係指計程車駕駛
    人於執業登記證之有效期間內犯罪，則異議人既於九十一年
    六月十七日始取得執業登記證，故異議人所為之上開詐欺犯
    行自非發生於其執業期中，而與上開裁罰規定之構成要件有
    間，自不得逕以該規定相責。從而，原處分機關疏未注意，
    逕依上開規定，為異議人廢止其執業登記之處分，即有違誤
    ，無可維持。是本件聲明異議為有理由，原處分應予撤銷，
    併為異議人不罰之諭知，以昭審慎。
據上論斷，應依道路交通案件處理辦法第二十條前段，裁定如主
文。
中　　華　　民　　國　　96　　年　　10　　月　　22　　日
                  交通法庭  法　官  劉  安  榕
上列正本證明與原本無異。
如不服本裁定，應於裁定送達後五日內敘明抗告理由，向本院提
出抗告狀。
                            書記官  楊  馥  如
中　　華　　民　　國　　96　　年　　10　　月　　25　　日
